【裁判字號】    90,訴,2385
【裁判日期】    901026
【裁判案由】    毒品危害防制條例
【裁判全文】
臺灣高雄地方法院刑事判決                          九十年度訴字第二三八五號
    公  訴  人  臺灣高雄地方法院檢察署檢察官
    被      告  甲○○
右列被告因毒品危害防制條例案件，經檢察官提起公訴（九十年度毒偵緝字第四五一
號），本院判決如左：
    主  文
甲○○連續施用第一級毒品，處有期徒刑柒月。又連續施用第二級毒品，處有期徒刑
肆月。應執行有期徒刑拾月。
    事  實
一、甲○○曾於民國八十八年間，因誣告案件，經法院判處有期徒刑三月，於八十八
    年十二月十三日判決確定，因甲○○嗣後逃匿，而遭通緝，於九十年一月十二日
    始為警緝獲，而於九十年四月十一日執行完畢（不構成累犯），又於八十八年間
    ，因施用毒品案件，經依臺灣屏東地方法院八十八年度毒聲字第一七六六號裁定
    送觀察、勒戒後，認無繼續施用毒品之傾向，由臺灣屏東地方法院檢察署檢察官
    於八十八年九月二十日，以八十八年度偵字第三六一七號、八十八年度毒偵字第
    二三四號不起訴處分確定。猶不知悔改，明知安非他命係屬第二級毒品，竟基於
    概括之犯意，分別自八十九年年底某日起至九十年一月十二日止、九十年四月十
    三日起至同年八月十日止，連續在高雄縣大寮鄉○○村○○路一一八巷五四之三
    號四樓住處、同大寮鄉○○路友人住處，以將安非他命置於玻璃球內燒烤產生煙
    霧後吸食之方式，施用第二級毒品安非他命多次，又明知海洛因係屬第一級毒品
    ，竟基於概括之犯意，分別於九十年一月十二日下午四時二十分許回溯二十四小
    時內某時、自九十年四月十三日起至同年八月十日止，連續在不詳地點、上開友
    人住處，以將海洛因摻入香煙內吸食之方式，施用第一級毒品海洛因一次、多次
    。嗣於九十年一月十二日下午二時四十分許，在屏東縣潮州鎮○○里○○路四號
    ，因上開誣告案件逃匿經臺灣屏東地方法院檢察署發佈通緝而為警緝獲，經警採
    尿送驗後查悉上情，經臺灣屏東地方院於九十年四月十八日以九十年度毒聲字第
    七一五號裁定送觀察、勒戒，惟甲○○上開誣告案件已因執行完畢出監，又再度
    逃匿，而經臺灣高雄地方法院檢察署於九十年七月四日發佈通緝，經警於九十年
    八月十二日上午十一時十五分許，在高雄市左營區海軍醫院大門口緝獲，經依前
    開臺灣屏東地方法院九十年度毒聲字第七一五號裁定送觀察、勒戒後，認有繼續
    施用毒品之傾向。
二、案經屏東縣警察局潮洲分局移送臺灣屏東地方法院檢察署呈請臺灣高等法院檢察
    署核令移轉臺灣高雄地方法院檢察署檢察官偵查起訴。
    理  由
一、訊之被告甲○○對於右揭事實，除否認有於九十年一月十二日下午四時二十分許
    回溯二十四小時內某時，在不詳地點，有施用第一級毒品海洛因一次之犯行外，
    餘均坦承不諱（見本院九十年十月十一日審判筆錄），而被告於九十年一月十二
    日下午二時四十分許，為警查獲時所採取之尿液，經先送請屏東縣衛生局檢驗結
    果，認嗎啡呈陽性反應，而甲基安非他命則未檢出，有該局九十年一月二十日屏
    縣衛檢字第九○○○一七號煙毒及麻醉藥品類委託檢驗結果通知單影本一件在卷
    可稽，惟再經送臺灣檢驗科技股份有限公司以ＥＩＡ酵素免疫分析法、ＧＣ／Ｍ
    Ｓ氣相層析／質譜儀法進行初步、確認檢驗結果，認甲基安非他命、嗎啡均呈陽
    性反應，亦有該公司九十年三月五日編號ＫＺ000000000000號濫用
    藥物尿液檢驗報告可參。且被告於九十年八月十一日前往國軍左營醫院治療，經
    該院檢驗結果，認被告尿液有安非他命陽性反應一節，亦有該院九十年八月十二
    日出具之診斷證明書影本一件在卷可按，而海洛因施用入人體後水解還原成嗎啡
    ，再循嗎啡之代謝方式排出體外，已據行政院衛生署藥物食品檢驗局（73）藥檢
    壹字第○三○二二一號函說明綦詳，又另依醫學臨床實驗及根據英國藥學會出版
    Isolationand In dentifcatiov of Drugs一書第二九三頁載明，海洛因施用入
    人體後，在體內迅速水解成六-MonoacetyImorphine，再緩緩繼續水解成嗎啡，
    然後再循嗎啡之代謝方式排出，而同書第四三一－四三二頁並載有：嗎啡經注射
    入人體後，約百分之五十以上於八小時內自尿中排出；至二十四小時排出約百分
    之九十；但四十八小時仍微量可檢出等語。此外，按通常健康成人一次注射嗎啡
    十五公絲，而以現行採用蟻醛硫酸試液及鉬銨硫酸試液檢驗其尿液時：注射後八
    小時內所排尿液易於檢出；八小時至二十四小時，視其取尿時間及尿量多寡，可
    能檢出；至二十四小時以後所排之尿液，用上述方法已難檢出，亦有行政院衛生
    署藥物食品檢驗局七十三年十一月三十日（七十三）藥檢壹字第○三○二二一號
    函釋在案。又甲基安非他命經口服投與後，約百分之七十於二十四小時內可自尿
    液中排出，又其尿液內含甲基安非他命成分之檢出，與投與甲基安非它命的量、
    個人體質、檢驗儀器之精密度有關，通常採尿化驗是否呈陽性反應，應以投與後
    二十四小時內所採者為宜，此有行政院衛生署藥物食品檢驗局（80 ）藥檢醫字
    第四五二九號函可查，足徵被告於九十年一月十二日下午四時二十分許回溯二十
    四小時內某時，應有施用海洛因、安非他命各一次；於九十年八月十一日往前回
    溯二十四小時內某時，應有施用安非他命一次無訛。足徵被告前開自白與事實相
    符，至其辯稱於九十年一月十二日下午四時二十分許回溯二十四小時內某時，未
    施用海洛因云云，則無可採。又被告於八十八年間，因施用毒品案件，經依臺灣
    屏東地方法院八十八年度毒聲字第一七六六號裁定送觀察、勒戒後，認無繼續施
    用毒品之傾向，由臺灣屏東地方法院檢察署檢察官於八十八年九月二十日，以八
    十八年度偵字第三六一七號、八十八年度毒偵字第二三四號不起訴處分確定，有
    該不起訴處分書一件附卷可憑，其於五年內再犯本件毒品危害防制條例第十條之
    罪，經觀察、勒戒後，認有繼續施用毒品之傾向，亦有臺灣屏東地方法院九十年
    毒聲字第七一五號裁定書及臺灣高雄看守所附設勒戒處所九十年八月二十二日高
    所坤戒勒字第二二八六號函所附有繼續施用毒品傾向證明書各一件在卷可稽，本
    件事證明確，被告上開犯行洵堪認定。
二、查海洛因、安非他命分別係毒品危害防制條例第二條第二項所稱之第一級毒品、
    第二級毒品，不得持有、施用，被告竟分別持之以施用，核其所為，係犯毒品危
    害防制條例第十條第一項之施用第一級毒品罪、同條例第十條第二項之施用第二
    級毒品罪。被告先後多次施用海洛因、安非他命犯行，時間緊接、手法及罪名均
    同，顯係基於概括犯意而為之，均為連續犯，應各論以一罪。其先後多次持有海
    洛因、持有安非他命，亦係基於概括之犯意，本應均各以連續持有論，惟其持有
    安非他命、海洛因後，進而施用，其多次持有海洛因、持有安非他命行為應分別
    被其施用之行為所吸收，均不另論罪。被告所犯二罪之間，犯意各別，行為互殊
    ，應予分論併罰。審酌被告有毒品犯罪前科，有臺灣高等法院被告全國前案紀錄
    表及臺灣高雄地方法院檢察署刑案資料查註紀錄表各一件附卷可稽，素行非佳，
    而其經觀察勒戒後仍再犯相同罪行，顯見意志不堅，惟念其犯罪係戕害自身，尚
    未害及他人，所犯情節非重，及犯罪後承認多數犯行態度良好等一切情狀，就其
    各罪分別量處如主文所示之刑，並定其應執行之刑。
三、又公訴人起訴事實雖未敘及被告於八十九年年底某日起至九十年一月十二日止連
    續施用第二級毒品安非他命多次、於九十年四月十三日起至同年八月十日止，連
    續施用第一級毒品海洛因、第二級毒品安非他命多次之犯行，惟該等事實與公訴
    人起訴之犯罪事實既具連續犯之裁判上一罪關係，應為起訴效力所及，自在本院
    所審理之範圍。
據上論斷，應依刑事訴訟法第二百九十九條第一項前段，毒品危害防制條例第十條第
一項、第二項、第二十條第三項，刑法第十一條前段、第五十六條、第五十一條第五
款，判決如主文。
中      華      民      國      九十    年    十        月    二十六    日
                                  臺灣高雄地方法院刑事庭
                                      法  官    李麗珠
右正本證明與原本無異。
如不服本判決，應於判決送達後十日內，向本院提出上訴狀。
                                      書記官    陳掌珠
中 華      民      國      九十    年    十        月    二十九    日
附錄本案判決論罪科刑法條：
毒品危害防制條例第十條：
施用第一級毒品者，處六月以上五年以下有期徒刑。
施用第二級毒品者，處三年以下有期徒刑。


司法院資訊處製作；財團法人民間司法改革基金會備份。
